【裁判字號】    89,上訴,843
【裁判日期】    890921
【裁判案由】    誣告
【裁判全文】
臺灣高等法院高雄分院刑事判決          八十九年度上訴字第八四三號
    上  訴  人
    即自訴  人  乙○○○○訊股份有限公司
    兼右自訴人
    法定代理人  甲○○
    被      告  丙○○
    選任辯護人  李宗輝
右上訴人等因被告誣告案件，不服臺灣高雄地方法院八十七年度自字第七五一號中華
民國八十八年十月二十二日第一審判決，提起上訴，本院判決如左：
      主      文
上訴駁回。
      理      由
一、本件自訴意旨略以：
  (一)緣案外人德杰電腦企業有限公司（下稱：德杰公司）負責人莊賜德前於民國八十
    四年間接獲日商ＭＤＴ公司訂購五八六型筆記型個人電腦三百台（含光碟Ｎ＼Ｂ
    三五００型、ＣＫＣ１０．４Ｄ）之訂單後，德杰公司遂轉向被告丙○○經營之
  大眾電腦股份有限公司（下稱：大眾公司）訂購不含ＣＰＵ（中央處理器）及Ｈ
    ＤＤ（硬碟）之電腦空機設備。大眾公司原承諾在八十四年九月間即可出貨，詎
    料屆期大眾公司出貨日期一再遲延，遲至同年十二月始行出貨四十台銷日，惟德
    杰公司已因無法按時履行交貨遭日本客戶取銷訂單。但大眾公司林口保稅廠尚陸
    續完工組裝有一百八十台三五００型筆記型電腦亟待出貨，故大眾公司海外營業
    部經理劉日峰、業務專員朱美玲受到庫存壓力，多次與莊賜德商談，要求德杰公
    司續買受此批已陸續出廠之電腦。惟莊賜德因日本訂單已遭取消，要求改轉內銷
    ，雙方同意改為內銷。德杰公司乃改簽國內不可撤銷信用狀，大眾公司即報請其
    註廠監管海關同意內銷，於八十四年十二月九日、八十五年三月五日各交貨五十
    台、十五台，委由非保稅廠專車之民間貨運業者運交德杰公司。同時為配合將此
    批電腦轉於內銷，該大眾公司朱美玲、劉日峰更提供該公司特地針對此批電腦轉
    向內銷所需用之日文鍵盤轉換成中文鍵盤之軟體及指令（即密碼）予德杰公司（
    如無此指令，任何人皆無從進入電腦更換鍵盤改進入中文環境使用），同時提供
    此三五００筆記型電腦所附之中文版應用軟體，包括連接介面驅動軟體、音樂軟
    體、內建光碟、影像之驅動軟體等，以應國內買受者使用，另渠等並指示莊賜德
    應向大眾公司指定使用之鍵盤供應商（精元公司）購買鍵盤以更換，俾使在國內
    市場銷售。
  (二)雙方交易妥當，大眾公司並開具加計單價百分之四關稅之發票二紙交德杰公司，
    後者乃於組裝其原廠中文鍵盤合法轉售予建霆興業有限公司（下稱：建霆公司，
    負責人同為自訴人甲○○），建霆公司再出售予自訴人乙○○○○訊股份有限公
    司（負責人亦甲○○），並於自訴人公司之建國營業處（高雄市○○○路一０九
    之十五號）展銷。
  (三)而在此之前，因大眾公司前開售予德杰公司轉銷國內之第一批五十台電腦因未附
    產品商標，銷售情狀並不理想，故朱美玲乃代表大眾公司提供該公司三五００筆
    記型電腦登記註冊之「ＬＥＯ」幼獅商標圖樣貼紙乙疊（約數十枚），授權德杰
    公司使用，德杰公司乃將上開商標貼紙附於大眾公司原廠生產之電腦上出售予建
    霆公司轉售自訴人公司以利銷售。
  (四)詎料事後大眾公司內銷部門不明事理，於八十五年五月六日以虛偽不實之事指控
    莊賜德、自訴人公司及負責人甲○○，擅自使用其註冊商標，侵害大眾公司商標
    專用權云云，而由被告代表大眾公司向台灣高雄地方法院檢察署對自訴人等提起
    違反商標法第六十二條、公平交易法第二十條、第二十四條、第三十五條、第三
    十八條之罪名，而以不實之事項具體指摘自訴人等合法買受之電腦產品是仿冒品
    。
  (五)案外人莊賜德獲告後，認此實大眾公司外銷部門與內銷部門聯繫溝通不良所造成
    之誤會，乃於八十五年五月間親赴大眾公司與被告當面說明原委，被告獲知此事
    經過，亦表示是誤會一場，並允諾低調平和處理此事等語。自訴人敬重被告係國
    內電腦業界大企業之領導者地位，亦深信被告已知悉事件來龍去脈並能弭平誤會
    。孰知事後大眾公司仍執意要求新台幣二百萬元之賠償，且於未獲莊賜德及自訴
    人等首肯後，即再向檢察官補提告訴理由繼續告訴。職故被告既已明知真相仍執
    意興訟，已非「誤認有此事實」，或「以為有此嫌疑」可擬，應已達致誣告罪所
    定「明知無此事實而故意捏造」之程度。
  (六)稽諸被告於歷次偵查、審判程序中多次捏告虛詞，或誣稱：自訴人前述展銷之電
    腦係經改裝；或德杰公司未獲授權使用商標；或稱該批電腦使用來源不明之中文
    鍵盤，甚至誣指：該批電腦「加裝散熱風扇」、「按裝不合規格之Ｐ－００型中
    央處理器」及「莊賜德未獲授權自行將商標貼紙交付甲○○使用該批仿冒品上」
    等云云，指摘自訴人等非法販售註冊登記「ＬＥＯ」幼獅商標之仿冒品，顯然誣
    告等語，因認被告涉犯刑法第一百六十九條第一項誣告罪嫌。
二、按犯罪事實應依證據認定之，無證據不得推定其犯罪事實（刑事訴訟法第一百五
    十四條）。而刑事訴訟法上所謂認定犯罪事實之證據，係指足以證明被告確有犯
    罪行為之積極證據而言，該項證據必須適合於被告犯罪事實之認定，始得採為斷
    罪之基礎；如未能發現相當證據，或證據不足以證明，自不能以推測或擬制之方
    法以為裁判基礎，最高法院有二十九年度上字第三一０五號、四十年台上字第
    八十六號判例意旨闡釋甚明。又按刑法第一百六十九條第一項誣告罪責之成立，
    須意圖使人受刑事或懲戒處分而為虛偽之告訴、告發始足當之。所謂虛偽係指明
    知無此事實故意捏造而言，若告訴人誤認有此事實或以為有此嫌疑，自不得指為
    虛偽；或若出於懷疑有此事實而為申告，以致不能證明其所訴事實為真實，縱被
    訴人不負刑責，因告訴人本缺乏誣告之犯意，亦難以誣告罪責相繩，最高法院分
    別有四十年度台上字第八十八號、四十四年度台上字第八九二號判例分別闡明
    斯旨。惟訊據被告丙○○堅詞否認有何誣告犯行，辯稱：(一)本件查獲緣起大眾公
    司關係企業國眾電腦公司之職員於僑品公司內發現疑似仿冒大眾公司之電腦仿品
    ，經向國眾公司最高主管張朝深報告後，因張朝深身兼大眾公司副總經理，且被
    侵害者係大眾公司之商標，遂決定由大眾公司為告訴人依法提出告訴。伊僅因係
    大眾公司負責人，始而在訴狀上為公司之法定代理人而已，伊主觀上並無「誣告
    」意圖；(二)又本件告訴曾經檢察機關偵查亦認有犯罪嫌疑而提起公訴，顯見該案
    被告莊賜德、甲○○被訴事實並非虛構，否則豈會經檢察官起訴論告﹖(三)又查商
    標本身是指定使用於特定商品而公諸於世，故商標專用權人就商標所表彰之商品
    有受商標保護之權益，不容未經商標專用權人同意，而任意將產品加工改造、增
    減零件，否則即非商標表彰之商品。查莊賜德坦承將大眾公司八十四年十二月二
    十九日、及八十五年三月八日所交付之五十台、十五台配備日文鍵盤及支援日文
    環境之筆記型電腦，自費裝配中文鍵盤，且改裝ＢＩＯＳ將該六十五台電腦改為
    中文環境使用，洵見莊賜德確有未經大眾公司生產線程序擅自改裝電腦，致大眾
    公司已無法監控其產品品質。大眾公司認依上述產品如以大眾公司註冊商標銷售
    ，將有侵害商標專用權之虞，始而提出告訴，並無虛構不實之處等語。
三、經查：
  (一)按誣告罪之成立，除行為人有誣告之故意外，尚須具有使他人受刑事或懲戒處分
    之不法意圖，始足成立。若行為人申告之目的，旨在求查明事實之真相，或出於
    訟上攻擊、防禦之方法，苟其主觀上並無使他人受刑事或懲戒處分之不法意圖，
    即難遽以本罪相繩（最高法院三十年度上字第一八八六號判例意旨參照）。茲查
    ，被告丙○○雖身為公司負責人，但被告所經營之大眾電腦集團乃國內首屈一指
    之電腦生產企業之一，八十六年度公司營業額達三百餘億元，員工人數逾三千六
    百人，此有被告提出之大眾公司簡歷可資佐證。諸此大型企業集團，內部分工精
    細，各有其分層負責部門各司其責。本件大眾公司狀告自訴人違反商標法乙案（
    偵查案號：台灣高雄地方法院檢察署八十六年度偵續字第一四三號、原審八十六
    年度易字第八二二四號刑事案件），即係由該公司法務部門專責，不能依被告係
    公司負責人於告訴書狀上用印，即推定被告於告訴時即有誣告之認知，並有誣告
    之故意。次查，本件自訴人前被告訴為大眾公司之關係企業國眾電腦股份有限公
    司（負責大眾公司生產電腦主機於國內經銷業務）人員黃聖貴於自訴人公司內發
    現疑似仿用大眾公司註冊商標「ＬＥＯ」幼獅商標之電腦主機，因自訴人公司並
    非國眾公司或大眾公司經銷商，且其銷售之筆記型電腦外觀上與該大眾公司生產
    之產品規格不符，黃朝貴遂層轉國眾公司負責人張朝深（身兼大眾公司副總理職
    務）報告，而因被侵害者乃大眾公司商標專用權，張朝深遂發交大眾公司法務部
    門依法處理，並以大眾公司名義提出告訴，以上訴追過程已經被告辯明在卷查無
    不實，則被告縱在告訴狀及其後歷次聲請再議、請求上訴等書狀上用印，亦僅本
    於公司法定代理人地位，符合告訴之程序要件而已，殊難以此即認定被告主觀上
    有誣告使自訴人受刑事處分之不法意圖。至於自訴人及代理人雖力陳早在八十五
    年五月間，莊賜德已面告被告事實原委，被告亦明知真相已知悉是誤會一場，並
    表明感謝莊賜德對公司內部管理之利弊提出建言，被告既知事實全貌，仍執意興
    訟並一再以不實指述誣捏追訴，應認有誣告犯意等語。惟查，本案告訴過程既由
    被告授權公司之法務部門專責，並決定訴訟應採行之對應策略及掌控進行程序，
    前已述及，當不能憑被告與莊賜德在會面時本諸商場上客套之應對辭令即遽採為
    被告明知其公司法務部門所進行之訴訟係構陷誣告之事證。
  (二)次就大眾公司前案指訴之事實是否盡屬虛偽構陷不實事項而論：
    1.經查，大眾公司所提前揭違反商標法案件告訴，已經檢察官偵查後認所指被告
      即訴外人莊賜德及自訴人甲○○，不無涉犯商標法第六十二條罪嫌，以八十六
      年度偵續字第一四三號提起公訴，此有起訴書可查，復據自訴人俱承無誤。檢
      察官既同認該二被告有犯罪嫌疑，足見大眾公司前述指訴情節當非盡屬虛捏構
      陷。何況本件自訴人亦未能舉證大眾公司或被告丙○○有偽造、變造證據、證
      言故入該案被告於罪之事證，職故，大眾公司本於合理懷疑依法提出告訴，應
      屬正當權利之行使，復經公訴人認同起訴，雖該莊賜德、甲○○嗣經原審及本
      院均判決無罪確定，但細繹該一、二審刑事判決所憑無罪之理由，僅止依大眾
      公司曾同意莊賜德將原訂銷往日本之電腦改做內銷及該大眾公司職員朱美玲曾
      提供其公司ＬＥＤ幼獅商標約十枚（自訴人爭執認有數十枚）並更改為中文環
      境軟體，遂認被告莊賜德之辯詞可採為其主要論據。並非認定大眾公司有誣告
      不實之事項或證人朱美玲、劉日峰之虛偽證據為判決基礎，當不能慬因莊賜德
      等人獲判無罪即遽以認定被告有誣告犯行。
    2.次查，證人即德杰公司莊賜德雖一再稱：本件係經大眾公司國外營運部經理劉
      日峰、業務專員朱美玲同意由外銷改為內銷，且日文鍵盤及使用環境改為中文
      鍵盤及使用環境亦均經劉日峰、朱美玲同意及協助提供中文體（即ＢＩＯＳ
      ）及密碼以供改裝云云。但證人朱美玲、劉日峰自始至終均否認同意莊賜德將
      外銷轉賣國內市場，此有上開起訴書、判決書及審判筆錄等資料在卷可稽。則
      證人莊賜德所陳是否真實，亟待研求。茲查莊賜德明知劉日峰、朱美玲僅為大
      眾公司國外業務部門承辦人員，理無決定權限，並且本件買賣原即屬外銷交易
      ，而大眾公司之產品在台灣地區亦另有國眾公司經銷體系，俱為莊賜德深悉，
      職此，莊賜德當無誤信劉日峰、朱美玲有權決定將外銷貨品改為內銷之理。更
      有進者，倘大眾公司確在八十四年十二月間交貨前即已同意轉做內銷，莊賜德
      自可要求大眾公司於交運前即將產品改成可供行銷於國內市場適用之產品，但
      大眾公司嗣於八十四年十二月二十九日、八十五年三月八日所交運二批各五十
      台、十五台筆記型電腦，仍屬日文規格產品（包括日文鍵盤及日文使用環境Ｂ
      ＩＯＳ），莊賜德當無同意點收之理，甚且，莊賜德既堅稱是劉日峰、朱美玲
      請求莊某勿取銷訂單，並同意改作內銷，衡諸交易慣例，莊賜德居於買方市場
      ，理應要求由大眾公司之生產線自行改換配備修改產品規格程式，一則監控品
      質，再則節省買方勞費始符常規，豈有由莊賜德自己花費每台三百多元購買中
      文鍵盤（參莊賜德八十六年度易字第八二二四號案件八十七年一月六日審判筆
      錄），復自行將六十五台電腦逐一更改中文輸入勒體甘冒程式改裝錯誤風險之
      可能﹖由此已證莊賜德所稱：大眾公司同意伊改作國內市場銷售云云，即難採
      信。
    3.又查，大眾公司職員朱美玲固不否認確曾交付莊賜德有關日文鍵盤、日文使用
      環境轉換成中文鍵盤、中文使用環境之軟體、指令（即密碼），包括連接介面
      驅動軟體等程式之事實，但堅稱：係莊賜德宣稱產品不穩定，欲測試產品以辨
      別產品之瑕疵係出於硬體故障，或係日文版介面程式之問題，始行交付通用版
      本之前述介面程式軟體等語。經按，大眾公司產品中之基本輸入體（ＢＩＯ
      Ｓ程式）只分為兩種，其一為通用版本（用於中文、英文、法文．．．等各用
      語文），另一則為日文版本（限用於日文），而證人劉日峰、朱美玲係負責外
      銷部門業務，其等認德杰公司係將原訂銷往日本之電腦改銷往日本以外國家，
      如東南亞地區、中國大陸等，主觀認識仍屬外銷範圍，故而同意交付通用版本
      之介面程式體，此與該等證人執行外銷業務並無齟齬。惟但莊賜德卻將當初
      向朱美玲取得之通用版本系統介面程式體（同適用中文使用環境），誤認為
      朱美玲同意其改裝為中文規格電腦，進而解為大眾公司同意渠將之改作國內地
      區銷售云云，亦不無故為曲解之虞。
    4.再者，本件系爭電腦買賣乃延伸自日商ＭＤＴ公司取消訂單後，德杰公司同意
      仍續向大眾公司取貨二百八十台電腦，而大眾公司分別出貨五十台、十五台筆
      記型電腦予德杰公司，俱如前述。而上述交貨之六十五台電腦均係空機（即未
      含ＣＯＵ、ＨＤＤ等主零件），且未附商標，此據莊賜德於八十六年度偵續字
      第一四三號案件在八十六年七月十七日所庭提書狀中自承：「上回內銷之五十
      台三五００型筆記型電腦（按即八十四年十二月二十九日交運之第一批貨），
      因為沒有商標．．．」等語綦詳，並核與莊賜德於前述八十六年度易字第八二
      二四號案件八十六年十二月十日審判時自認：「拿到電腦同時均沒有附商標圖
      樣」等語相符。則依莊賜德於原審及本院審理中所證：大眾公司同意將系爭電
      腦改作內銷等語如果屬實，大眾公司在交易時理應將商標於出貨時一併附送運
      交德杰公司點收始符常理，殆無另行寄達商標貼紙之情。抑有進者，證人朱美
      玲始終堅稱只寄交約十枚ＬＥＯ商標貼紙，乃因莊賜德宣稱無商標圖示，電腦
      銷售不理想，故而提供莊某得向客戶說明產品之品牌而已。稽諸系爭已交運之
      電腦達六十五台，及大眾公司先後二批交運電腦時均未附貼商標，但德杰公司
      均無異議等事實以觀，該朱美玲所稱之情事堪可採信。本件自訴人及證人莊賜
      德等既均無得確證朱美玲有同時依電腦數量提供六十五枚商標之證據，其等空
      言指稱大眾公司同意系爭電腦改作內銷云云，尚屬無憑。而大眾公司認系爭電
      腦本不在國內地區發售，遂以來源有疑為據提出檢舉，並非全無根據。自不能
      僅依自訴人片面指訴遽認被告有誣告犯行。至於大眾公司縱使無意究責其職員
      劉日峰、朱美玲是否疏失，亦僅屬該公司內部獎懲權責，自訴人將之比附援引
      大眾公司已默認或同意本件電腦交易改為國內銷貨，進而推認被告必有誣告罪
      責，尚屬無據。
    5.末按商標是商人的標章，商標既為指定使用於商品而公諸於世，無疑是給予商
      品名稱使其便於廣告宣傳，促使商品流通。職此商標專用權人就商標所示商品
      之生產、銷售及服務必將嚴密監控其品質，以維護其商標之信譽。凡未經商標
      專用權人同意，而將產品加工改變、增減零件，因該商品之品管已脫離商標專
      用權人之監控，即非商標專用權人之商品，自不得使用其商標。故如明知而使
      用該商品已經註冊之圖樣而銷售，自屬侵害他人之商標專用權（同此見解參台
      本院高雄分院八十一年度上易字第一七二九號判決意旨）。茲查本件系爭電腦
      商品依原訂購買合約，其內容係不含中央處理器（ＣＰＵ）、硬碟（ＨＤＤ）
      等主要零配件，即俗稱「空機」買賣，並限供作外銷使用，故大眾公司交貨時
      即未打印商標圖樣。但該莊賜德除將上述六十五台原配備日文鍵盤及支援日文
      環境使用之電腦，改裝中文鍵盤及更換為支援中文環境外，並且組裝非大眾公
      司定型之五八六之一００型或一二０型規格之中央處理器，此經被告辦明在卷
      ，顯然上述改裝程序非經大眾公司生產線，大眾公司已無法監控其使用品質，
      況自訴人僑品公司明知該德杰公司所售予之電腦已經自行改裝，卻於展示現場
      之銷售海報上註明系爭電腦為「ＬＥＯ林口廠製造」及附貼註冊商標，此有被
      告當庭提出之案發現場照片二幀附卷可佐，已有使公眾混淆或誤認為係大眾公
      司出產完整組件之虞，並足生損害於大眾公司對其商品品質控管之利益，依前
      揭商標保護之意旨，大眾公司發現他人有侵害公司商標權之跡證，依公司之授
      權制度，提起告訴，並蓋用法定代理人印章以符法制，不能認為被告有誣告犯
      行。
    6.此外，前述違反商標法刑事案件之共同被告莊賜德，前亦本諸與本件自訴內容
      相同或類似之理由，被告丙○○及職員劉日峰、朱美玲提起之誣告、偽證、詐
      欺等告訴，已經檢察官查明同認均無犯罪嫌疑，依法不起訴處分，有台灣高雄
      地方法院檢察署八十七年度偵字第四一０七號處分書在卷可按，尤見自訴人等
      之指訴非實。
四、又自訴人於上訴理由中指述，大眾電腦公司林口廠為保稅工廠，系爭電腦五十台
    及十五台，大眾公司已向海關辦理內銷補稅，自屬同意內銷，且大眾就各該六十
    五台電腦係開立內銷發票，並於售價上加上百分之四關稅，足見大眾公司同意莊
    賜德轉賣國內市場云云，然查：
  (一)國際貿易之交易慣例，出口貿易商可採直接出口模式，亦可採由本地貿易商間接
    出口之模式，即國際貿易上所謂「間接貿易」之型態，而間接貿易型態又可分為
    所謂「三角貿易」，乃中間商以買方分份與出口商簽約，再以賣方身份與進口商
    簽訂另一買賣契約，貨物則由出口國直接運至進口國，中間商則賺取差價為利潤
    。本案證人莊賜德之德杰公司與大眾公司之交易型態即屬「三角貿易」之型態，
    而「三角貿易」，視下訂客戶之要求而有不同之選擇，就貿易商間接出口而言又
    分為兩種：
    1.貿易商持出口報關單向製造商提貨後出口。
    2.貿易商要求製造商交貨至貿易商處，俟尋覓適合買主後擇期出口。
    由於大眾公司林口工廠係登記有案之保稅廠，出口產品皆可免除關稅，倘貿易商
    採第一種模式取貨，大眾公司於產品之售價上自會扣除關稅，但若貿易商採第二
    種模式取貨，因關稅法之相關規定，大眾公司必需將關稅價格附加於產品售價上
    ，這其中之分別，端視客戶之要求，一般來說，選擇第一種模式提貨之貿易商係
    已有海外買主，自廠商取貨後便會遂即出口，而選擇第二種模式提貨之貿易商則
    可能於提貨當時尚未覓得買主或買主不願丁製造廠商知悉，或其他原因，因此先
    行購至本地倉儲。
    大眾公司應莊賜德要求，直接出貨至莊賜德之公司，即採前述(一)之情形並於產品
    上附加關稅差額，實為前述－正常交易之間接出口之模式，然並非謂採前述2.之
    情形，即表示貿易商可在國內銷售（因其訂價不同，貿易商外銷下的訂單較國內
    經銷商之價格便宜），更不可能本為外銷ＯＥＭ訂單（即以無品牌銷售，製造廠
    不必負擔售後服務之責任），而即可變更為以大眾公司之商標在國內銷售，致大
    眾公司應對客戶負擔商標信用之責任及售後服務，就此事理殊為明顯，而關稅行
    政方面係針對稅損是否補徵，如補徵即可出廠內銷，而不論其交易型態是否為前
    揭2.所述，即保稅工廠繳清免稅款，而應貿易商要求交貨至貿易商倉庫，貿易商
    再俟機擇期出口之模式。
  (二)再者參以被告所告訴侵害商標案之另一被告：：德杰公司負責人莊賜德曾在案發
    後於八十五年五月七日簽立卷附之切結書予被告之大眾電腦公司，自承其不慎將
    原本外銷之電腦售於國內市場影響大眾公司之國內市場，其除向大眾公司致歉外
    ，並負責回收未售出產品，並保證不再有類似情事，並表示和解意願云云，由其
    文件即可證明莊賜德向大眾訂購之電腦，係無品牌且為外銷較便宜之條件（莊賜
    德於該切結書自承每台差價為新台幣壹萬元），大眾公司在國內有關係企業國眾
    電腦公司負責國內行銷，自不可能同意莊賜德以低價所購外銷無品牌之電腦在國
    內行銷，以打亂國內行銷體系，尤其更不可能同意莊賜德擅自更改電腦，而又同
    意以大眾之商標行銷，自毀商譽。
五、關於大眾電腦公司林口廠有無於八十四年十二月二十九日及八十五年三月八日補
    繳百分之四之關稅提領系爭三五００之筆記型電腦，交民間貨車託運至德杰企業
    有限公司乙節，經查該公司八十四年十二月份內銷按月彙報補稅報單，並無申報
    三五００之筆記型電腦。八十五年三月份內銷按月彙報補稅報單第五、六項雖分
    別申報有三五００之筆記型電腦十五台及十八台，並於補繳百分之四、二之關稅
    後提領出廠，惟該報單隨附之該公司商業發票並無記載銷售對象，無從查證是否
    賣給德杰企業有限公司等情，業經財政部台北關稅局八十九年八月一日北普保字
    第八九一０四四九六號函覆本院在卷可稽，是財政部台北關稅局上開函件，亦難
    採為不利於被告之認定。
六、綜上所述，被告所辯各情，經調查結果，應堪採信。此外，復查無其他確切之證
    據足證被告有誣告犯罪，應認不能證明被告犯罪。則原審所為被告無罪之判決，
    並無不當。自訴人上訴意旨，仍執前詞，指摘原判決不當，為無理由，應予駁回
    。
據上論斷，應依刑事訴訟法第三百六十八條，判決如主文。
中    華    民    國     八十九     年       九       月     二十一     日
                              臺灣高等法院高雄分院刑事第三庭
                                  審判長法官  莊秋桃
                                        法官  魏式璧
                                        法官  謝宏宗
右正本證明與原本無異。
自訴人如不服本判決，應於判決送達後十日內向本院提出上訴狀，其未述理由者並
應於提出上訴狀後十日內向本院補提理由書（應附繕本)。
                                      書記官  陳靖華
中    華    民    國     八十九     年       九       月     二十二     日
                                                                        Ｇ


司法院資訊處製作；財團法人民間司法改革基金會備份。
